【裁判字號】    98,訴,3452
【裁判日期】    990225
【裁判案由】    毒品危害防制條例
【裁判全文】
臺灣板橋地方法院刑事判決              98年度訴字第3452號
公  訴  人  臺灣板橋地方法院檢察署檢察官
被      告  甲○○
上列被告因毒品危害防制條例案件，經檢察官提起公訴（98年度
毒偵字第6156號、第6183號），本院合議庭裁定改依簡式審判程
序審理，並判決如下：
    主      文
甲○○施用第一級毒品，累犯，處有期徒刑柒月；又施用第一級
毒品，累犯，處有期徒刑捌月；又施用第二級毒品，累犯，處有
期徒刑參月，甲基安非他命殘渣袋壹只（與甲基安非他命無從分
離）沒收銷燬之、吸食器壹只沒收之；又施用第二級毒品，累犯
，處有期徒刑肆月；應執行有期徒刑壹年柒月，甲基安非他命殘
渣袋壹只（與甲基安非他命無從分離）、吸食器壹只沒收之。
    事  實
一、甲○○前於民國83年、84年間因先後違反麻醉藥品管理條例
    案件，經臺灣桃園地方法院以83年度易字第4035號、本院以
    84 年 度訴字第1363號各判處有期徒刑7 月、5 年1 月確定
    ；復於84年間因侵占、偽造文書等案件，經臺灣高等法院以
    85 年 度上易字第969 號各判處有期徒刑3 月、3 月確定，
    嗣經同法院以裁定將上開4 罪定應執行刑為有期徒刑5 年10
    月，於88年8 月11日縮短刑期假釋出監，嗣經撤銷假釋，應
    執行殘刑有期徒刑3 年9 月13日；又於88年間因竊盜案件，
    經臺灣桃園地方法院以89年度易緝字第133 號判處有期徒刑
    4 月確定，再於同年間因偽造文書案件，經臺灣臺北地方法
    院以89年度訴字第86號判處有期徒刑1 年6 月，並經臺灣高
    等法院以89年度上訴字第4333號駁回上訴確定，嗣經同法院
    以裁定將上開2 罪定應執行刑為有期徒刑1 年8 月；另於89
    年、90年間因違反槍砲彈藥刀械管制條例、偽造文書等案件
    ，經本院以90年度訴字第213 號、90年度訴字第574 號各判
    處有期徒刑6 月、5 月確定，並經本院以裁定將上開2 罪定
    應執行刑為有期徒刑10月，前開案件接續執行，於95年9 月
    30 日 縮短刑期假釋出監，所餘刑期交付保護管束，嗣於96
    年6 月19日保護管束期滿，假釋未經撤銷，未執行之刑以已
    執行論而執行完畢；另因施用毒品案件，經觀察勒戒後認有
    繼續施用傾向，復依裁定令入戒治處所施以強制戒治，於98
    年1 月16日強制戒治執行完畢，經臺灣士林地方法院檢察署
    以98 年 度戒毒偵字第25號案件為不起訴處分確定在案，猶
    不知悔改，仍基於施用第一級毒品與第二級毒品之故意，於
    98年6 月11日在臺北縣三峽鎮○○街82號4 樓住處施用第一
    級毒品海洛因與第二級毒品甲基安非他命各一次，另於98年
    7 月17日又於上揭住處施用第一級毒品海洛因與第二級毒品
    甲基安非他命各一次，先後為警查獲，並扣得甲基安非他命
    殘渣袋及吸食器各一只。
二、案經桃園縣政府警察局龍潭分局報告臺灣桃園地方法院檢察
    署檢察官陳請臺灣高等法院檢察署檢察長核轉臺灣板橋地方
    署檢察官偵查起訴。
    理  由
一、按除被告所犯為死刑、無期徒刑、最輕本刑為3 年以上有期
    徒刑之罪或高等法院管轄第一審案件者外，於第一次審判期
    日前之準備程序進行中，被告先就被訴事實為有罪之陳述時
    ，審判長得告知被告簡式審判程序之旨，並聽取當事人、代
    理人、辯護人及輔佐人之意見後，裁定進行簡式審判程序，
    刑事訴訟法第273 條之1 第1 項定有明文。經核本案被告所
    犯係死刑、無期徒刑、最輕本刑為3 年以上有期徒刑以外之
    罪，其於準備程序中就被訴事實為有罪之陳述，經法官告知
    簡式審判程序之旨，並聽取公訴人及被告之意見後，本院合
    議庭認宜進行簡式審判程序，爰依首揭規定合議裁定由受命
    法官獨任進行簡式審判程序，合先敘明。
二、上揭事實，業據被告於本院準備程序中與審理時坦承不諱，
    且其於上揭時地為警查獲時所採取之尿液，經送請台灣檢驗
    科技股份有限公司檢驗結果，呈現海洛因代謝物可待因、嗎
    啡類，甲基安非他命代謝物安非他命、甲基安非他命陽性反
    應，有該公司濫用藥物檢驗報告乙紙附卷可稽，足徵被告前
    開自白與事實相符，應堪採信。
三、查海洛因與甲基安非他命依其成癮性、濫用性及對社會危害
    性之程度，已分別為毒品危害防制條例第2條第2項第1 款、
    第2 款所規定之第一級、第二級毒品。故核被告所為，係犯
    毒品危害防制條例第10條第1項、第2項2 次之施用第一級毒
    品及第二級毒品之罪。又被告持有海洛因、甲基安非他命之
    低度行為，應分別為其施用海洛因、甲基安非他命之高度行
    為所吸收，不另論罪。故核被告所為，係犯毒品危害防再被
    告所犯上開4 罪間，犯意各別，構成要件互異，應予分論併
    罰。被告有如事實欄之科刑執行之事實，有台灣高等法院被
    告前案紀錄表在卷可參，其於5 年以內故意再犯本件有期徒
    刑以上之罪，為累犯，應依刑法第47條第1 項之規定加重其
    刑。爰審酌被告前已因施用毒品經觀察、勒戒、強制戒治後
    而獲不起訴處分之寬典，猶應知所惕勵，對於施用毒品之違
    法性及可罰性，應有明確而強烈之認識，詎猶不知悛悔，復
    行施用海洛因及甲基安非他命，戕害自己之身心健康，兼衡
    其智識程度、犯罪動機、目的及犯罪後自承施用毒品犯行，
    犯後態度良好等一切情狀，分別量處如主文所示之刑，並依
    法定其應執行之刑，以資懲儆。
四、至甲基安非他命殘渣袋壹只（與甲基安非他命無從分離），
    為查獲之毒品，不問屬於犯人與否，應依毒品危害防制條例
    第18條第1 項前段規定沒收銷燬之。吸食器壹只為其所有供
    犯罪所用之物，爰依刑法第38條第1項第2款沒收之。
據上論斷，應依刑事訴訟法第273 條之1 第1 項、第299 條第1
項前段，毒品危害防制條例第10條第1 項、第2 項、第18條第1
項，刑法第11條前段、第51條第5 款、第47條第1 項、第38條第
1項 第2 款，判決如主文。
本案經檢察官賴建如到庭執行職務。
中    華    民    國    99    年    2     月    25    日
               刑事第四庭  法  官  徐子涵
上列正本證明與原本無異。
如不服本判決，應於判決送達後10日內敘明上訴理由，向本院提
出上訴狀 (應附繕本) ，上訴於臺灣高等法院。其未敘述上訴理
由者，應於上訴期間屆滿後20日內向本院補提理由書「切勿逕送
上級法院」。
                           書記官  張桐嘉
中    華    民    國    99    年    2     月    26    日
附錄本案所犯所條全文
毒品危害防制條例第10條
施用第一級毒品者，處 6 月以上 5 年以下有期徒刑。
施用第二級毒品者，處 3 年以下有期徒刑。

司法院資訊處製作；財團法人民間司法改革基金會備份。
